【裁判字號】    96,訴,1482
【裁判日期】    970305
【裁判案由】    違反槍砲彈藥刀械管制條例
【裁判全文】
臺灣屏東地方法院刑事判決              96年度訴字第1482號
公  訴  人  臺灣屏東地方法院檢察署檢察官
被      告  甲○○
指定辯護人  本院公設辯護人  乙○○
以上被告因違反槍砲彈藥刀械管制條例案件，經檢察官提起公訴
（96年度偵字第6592號），本院判決如下：
    主  文
甲○○未經許可，無故持有可發射子彈具有殺傷力之土造長槍，
處有期徒刑參年貳月，併科罰金新臺幣參萬元，罰金如易服勞役
，以新臺幣壹仟元折算壹日。扣案土造長槍壹支（槍枝管制編號
0000000000）、口徑12GAUGE 之制式霰彈拾柒顆及口徑12GAUGE
之非制式霰彈柒顆均沒收。
    事  實
一、甲○○明知未經許可，不得無故持有槍彈，竟基於持有土造
    長槍及子彈之犯意，在未經主管機關許可之情形下，於民國
    95年11月中旬某日，在屏東縣恆春鎮三台山山區，以新臺幣
    （下同）4 萬元之價格，向綽號「黑仔」之成年男子購得具
    有殺傷力之土造長槍1 支（槍枝管制編號為0000000000）及
    口徑12GAUGE 之霰彈40顆，惟因甲○○現金不足，「黑仔」
    遂先交付制式霰彈20顆（甲○○嗣後試射其中2 顆），另於
    96年6 月間某日，再在屏東縣恆春地區之山區，交付制式及
    非制式霰彈20顆。甲○○取得槍、彈後，將之藏放在屏東縣
    恆春鎮○○里○○路59號住處，無故加以持有。嗣於96年10
    月1 日15時許，為警持搜索票在其位在屏東縣恆春鎮○○里
    ○○路59號住處內搜索查獲，並扣得上開土造長槍1 支、制
    式霰彈27顆及非制式霰11顆（合計38顆）。
二、經高雄市政府警察局苓雅分局報告臺灣屏東地方法院檢察署
    檢察官偵查起訴。
    理  由
壹、證據能力部分：
一、偵查中對被告以外之人（包括證人）所為之偵查筆錄，或被
    告以外之人向檢察官所提之書面陳述，性質上均屬傳聞證據
    ，原則上不具有證據能力（刑事訴訟法第159 條第1 項參照
    ）。惟現階段刑事訴訟法規定檢察官代表國家偵查犯罪、實
    施公訴，依法其有訊問被告、證人及鑑定人之權，證人、鑑
    定人且須具結，而實務運作時，檢察官偵查中向被告以外之
    人所取得之陳述，原則上均能遵守法律規定，不致違法取供
    ，可信度極高，職是，被告以外之人前於偵查中已具結而為
    證述，除反對該項供述得具有證據能力之一方，已釋明「顯
    有不可信之情況」之理由外，不宜以該證人未能於審判中接
    受他造之反對詰問為由，遽指該證人於偵查中之陳述不具證
    據能力。刑事訴訟法第159 條之1 第2 項即明文規定：「被
    告以外之人於偵查中向檢察官所為陳述，除顯有不可信之情
    況者外，得為證據。」查本案證人曾巧蓉於檢察官偵查中所
    為之陳述，被告及其辯護人均未曾提及檢察官在偵查時有不
    法取供之情形，依上說明，其於偵查中之證言自具有證據能
    力。
二、高雄市政府警察局苓雅分局之搜索扣押筆錄、扣押物品目錄
    表等文書均係被告以外之人於審判外所做之書面陳述，屬於
    傳聞證據。惟其本質上屬公務員本於職權所為，其正確性及
    可信性頗高，如有錯誤亦可請求更正，應屬159 條之4 第1
    款由公務員職務上所製作之紀錄或證明文書，具有證據能力
    。
貳、實體部分：
一、前開事實業據被告甲○○於警詢、偵查及本院審理中坦承不
    諱，核與證人曾巧蓉於偵查中證述之情節相符，並有高雄市
    政府警察局苓雅分局搜索扣押筆錄、扣押物品目錄表各1 紙
    及現場照片16幀附卷可考，復有上開土造長槍1 支及霰彈38
    顆扣案供憑。而扣案槍、彈經送內政部警政署刑事警察局鑑
    定結果認為：「送鑑霰彈槍係土造長槍，由具擊發機構之木
    質槍身及土造金屬槍管組合而成，擊發功能正常，可供擊發
    口徑12GAUGE 制式子彈使用，具殺傷力；送鑑子彈38顆，其
    中26顆，認均係口徑12GUAGE 制式霰彈，採樣9 顆試射，可
    擊發，具有殺傷力；另11顆，認非制式霰彈，由口徑12GUAG
    E 制式霰彈換裝金屬彈丸而成，採樣4 顆試射，可擊發，認
    具殺傷力。」此有該局刑鑑字第0960155700號槍彈鑑定書1
    分在卷足憑，是以本件事證已臻明確，被告犯行堪以認定。
二、核被告甲○○所為，係犯槍砲彈藥刀械管制條例第8 條第4
    項之持有其他可發射子彈具有殺傷力之土造長槍罪及同條例
    第12條第4 項之持有子彈罪。被告以一持有行為，同時觸犯
    持有土造長槍及持有子彈2 罪，屬想像競合，應從一重之持
    有土造長槍罪處斷。爰審酌被告之智識程度為國中畢業，曾
    有傷害之犯罪前科（不致使本件構成累犯, 卷附臺灣高等法
    院被告前案紀錄表參照），其向他人購買具殺傷力之土造長
    槍及霰彈後無故加以持有，持有子彈數量多達40顆，雖未對
    他人之生命、身體、財產造成實害，然仍足以對他人之生命
    安全及社會秩序構成威脅，惟事後坦承犯行，態度尚稱良好
    等一切情狀，量處如主文所示之刑，並就所處罰金刑，諭知
    易服勞役之標準，以資懲儆。扣案土造長槍1 支（槍枝管制
    編號：0000000000）及試射剩餘之制式霰彈17顆、非制式霰
    彈7 顆，均為違禁物，應依刑法第38條第1 項第1 款規定宣
    告沒收，其餘試射完畢之霰彈，因已無殺傷力，非屬違禁物
    ，故不併予宣告沒收。
據上論斷，應依刑事訴訟法第299 條第1 項前段，槍砲彈藥刀械
管制條例第8 條第4 項、第12條第4 項，刑法第11條前段、第55
條、第38條第1 項第1 款、第42條第3 項，判決如主文。
中    華    民    國    97    年    3     月     5    日
                  刑事第四庭    審判長法  官  莊鎮遠
                                      法  官  蔡嘉裕
                                      法  官  王以齊
附錄本案論罪科刑法條:
槍砲彈藥刀械管制條例第8 條
未經許可，製造、販賣或運輸鋼筆槍、瓦斯槍、麻醉槍、獵槍、
空氣槍或第4 條第1 項第1 款所定其他可發射金屬或子彈具有殺
傷力之各式槍砲者，處無期徒刑或5 年以上有期徒刑，併科新臺
幣1 千萬元以下罰金。
未經許可，轉讓、出租或出借前項所列槍枝者，處5 年以上有期
徒刑，併科新臺幣1 千萬元以下罰金。
意圖供自己或他人犯罪之用，而犯前二項之罪者，處無期徒刑或
7年 以上有期徒刑，併科新臺幣1 千萬元以下罰金。
未經許可，持有、寄藏或意圖販賣而陳列第1 項所列槍枝者，處
3年 以上10年以下有期徒刑，併科新臺幣700 萬元以下罰金。
第1 項至第3 項之未遂犯罰之。
槍砲彈藥刀械管制條例第12條第4項
未經許可，持有、寄藏或意圖販賣而陳列子彈者，處5 年以下有
期徒刑，併科新台幣300 萬元以下罰金。
以上正本證明與原本無異。
如不服本判決應於收受本判決送達後十日內向本院提出上訴書狀
，其未敘述上訴理由者，並得於提起上訴後十日內向本院補提理
由書狀（均須按他造當事人之人數附繕本）「切勿逕送上級法院
」
中    華    民    國    97    年    3     月    5     日
                                      書記官  蔡進吉


司法院資訊處製作；財團法人民間司法改革基金會備份。
